【裁判字號】    95,易,1158
【裁判日期】    950630
【裁判案由】    毒品危害防制條例
【裁判全文】
臺灣臺北地方法院刑事判決              95年度易字第1158號
公  訴  人  臺灣臺北地方法院檢察署檢察官
被      告  甲○○
                    （另案於臺灣臺北監獄執行中）
上列被告因毒品危害防制條例案件，經檢察官提起公訴（九十五
年度毒偵字第九一八號），被告於準備程序期日為有罪之陳述，
經本院合議庭裁定由受命法官獨任進行簡式審判程序，並判決如
下：
    主  文
甲○○連續施用第二級毒品，處有期徒刑肆月，如易科罰金，以
參佰元折算壹日。扣案安非他命壹包（含包裝重零點肆捌公克、
淨重零點參壹公克），沒收銷燬之；玻璃球壹個、吸管勺子貳支
，均沒收。
    事  實
一、甲○○前於民國九十年間（起訴書誤載為九十一年間）因施
    用毒品案件，經檢察官依本院九十年度毒聲字第二五八二號
    裁定送觀察勒戒後，認無繼續施用毒品傾向，經檢察官於九
    十一年二月五日執行完畢釋放並以九十年度毒偵字第二九六
    一號為不起訴處分確定；其復於九十三年、九十四年間先後
    因施用毒品案件，分別經臺灣板橋地方法院各判處有期徒刑
    六月，如易科罰金，以參佰元折算壹日確定，惟均尚未執行
    完畢（前者經與其另犯販賣毒品等罪而經法院判處罪刑確定
    者定其應執行有期徒刑十七年四月並確定在案，仍未執行完
    畢）。詎其於經執行完畢釋放後五年內，復基於概括施用第
    二級毒品安非他命之犯意，自九十五年二月五日起至同年三
    月十六日二十二時許止，在臺北縣板橋市○○街百麗旅館及
    友人林維聖所駕駛之車號七七二九－ＥＰ號自用小客車停放
    於臺北市萬華區○○○路某處等場所時，先後以其所有之吸
    管勺子二支舀取第二級毒品甲基安非他命後，置放在其所有
    之玻璃球吸食器內，再以火在下方燒烤而吸食其霧氣之方式
    ，連續施用第二級毒品甲基安非他命多次，其最後一次施用
    時所用剩之第二級毒品甲基安非他命一包（含包裝重０‧四
    八公克、淨重０‧三一公克），並經甲○○藏放在友人林維
    聖所駕駛上開車輛駕駛座墊下；嗣於九十五年三月十七日一
    時十五分許，甲○○搭乘友人林維聖（另案偵辦中）所駕駛
    之上開車輛途經臺北市萬華區○○○路一段六十三號前，為
    警攔檢查獲，並當場在該車輛駕駛座墊下扣得甲○○所有之
    上開第二級毒品甲基安非他命一包（含包裝重０‧四八公克
    、淨重０‧三一公克），及其所有供其為上開施用第二級毒
    品甲基安非他命所用之玻璃球一個、吸管勺子二支等物。
二、案經臺北市政府警察局萬華分局報請臺灣臺北地方法院檢察
    署檢察官偵查起訴。
    理  由
一、訊據被告甲○○對於上揭犯罪事實均坦承不諱，並有上開扣
    案被告所有供其施用所剩之第二級毒品甲基安非他命一包（
    含包裝重０‧四八公克、淨重０‧三一公克），及玻璃球一
    個、吸管勺子二支可證，而前者經初步檢驗結果亦有第二級
    毒品安非他命反應，有毒品初步鑑驗報告書一份在卷可佐，
    均足認被告之自白與事實相符，且被告為警查獲時所採集之
    尿液經送檢驗結果，亦確呈安非他命及甲基安非他命陽性反
    應，有臺灣檢驗科技股份有限公司濫用藥物尿液檢驗報告書
    一紙附卷可稽；此外，復有扣押物品目錄表一紙、扣案物品
    照片二張在卷可資佐證，被告確有上開施用第二級毒品甲基
    安非他命之犯行，已堪認定。又被告前於九十年間因施用毒
    品案件，經檢察官依本院九十年度毒聲字第二五八二號裁定
    送觀察勒戒後，認無繼續施用毒品傾向，經檢察官於九十一
    年二月五日執行完畢釋放並以九十年度毒偵字第二九六一號
    不起訴處分確定，有該不起訴處分書一份在卷為憑；被告於
    經上開觀察勒戒執行完畢後五年內，又分別於九十三年、九
    十四年間先後因施用毒品案件，經臺灣板橋地方法院各判處
    罪刑在案，有臺灣高等法院被告前案紀錄表一份可查，其於
    五年內復再犯本案毒品危害防制條例第十條第二項之罪，依
    毒品危害防制條例第二十三條第二項規定，自應依法論科。
    是本案事證已臻明確，被告上開犯行，洵堪認定。
二、核被告所為，係犯毒品危害防制條例第十條第二項施用第二
    級毒品罪。其施用第二級毒品前持有之低度行為，為其後施
    用之高度行為所吸收，不另論罪。被告上開先後多次施用第
    二級毒品安非他命之犯行，時間緊接，方法相同，所犯係構
    成要件相同之罪名，顯係基於概括犯意反覆為之，為連續犯
    ，應依刑法第五十六條規定論以一罪，並加重其刑。爰審酌
    被告前於九十年間因施用毒品案件，經檢察官依本院九十年
    度毒聲字第二五八二號裁定送觀察勒戒後，認無繼續施用毒
    品傾向，經檢察官於九十一年二月五日執行完畢釋放並以九
    十年度毒偵字第二九六一號不起訴處分確定後五年內，又分
    別於九十三年、九十四年間先後因施用毒品案件，經臺灣板
    橋地方法院各判處罪刑在案，有上開不起訴處分書暨臺灣高
    等法院被告前案紀錄表各一份可查，其猶不知悔悟再為本案
    犯行，顯有相當惡性，但其施用期間非長，而施用毒品犯罪
    原具自戕性格，其犯後又已坦承犯行，犯後態度尚稱良好，
    及其犯罪動機、目的等一切情狀，量處如主文所示之刑，並
    諭知易科罰金之折算標準，以示懲儆。末查，扣案安非他命
    一包（含包裝重０‧四八公克、淨重０‧三一公克）為毒品
    危害防制條例第二條第二項第二款所指之毒品，依同條例第
    十八條第一項前段規定，應諭知沒收銷燬之；另扣案玻璃球
    一個及吸管勺子二支，係被告所有並供其為上開施用第二級
    毒品甲基安非他命犯罪所用之物，應依刑法第三十八條第一
    項第二款，併予宣告沒收。。
據上論斷，應依刑事訴訟法第二百七十三條之一第一項、第二百
九十九條第一項前段，毒品危害防制條例第十條第二項、第十八
條第一項前段、第二十三條第二項，刑法第十一條前段、第五十
六條、第三十八條第一項第二款，罰金罰鍰提高標準條例第二條
，判決如主文。
中    華    民    國    95    年    6     月    30    日
                  臺灣臺北地方法院刑事第四庭
                              法  官  林麗真
上正本證明與原本無異。
如不服本判決，應於送達後十日內向本院提出上訴狀 (須附繕本
)，上訴於臺灣高等法院。
                              書記官  蕭承信
中    華    民    國    95    年    6     月    30    日
附錄本案論罪科刑法條全文：
毒品危害防制條例第十條第二項
施用第二級毒品者，處三年以下有期徒刑。


司法院資訊處製作；財團法人民間司法改革基金會備份。
